【裁判字號】    97,簡上,831
【裁判日期】    971015
【裁判案由】    竊盜
【裁判全文】
臺灣高雄地方法院刑事判決             97年度簡上字第831號
上  訴  人
即  被  告  丙○○
上列上訴人因竊盜案件，不服本院高雄簡易庭中華民國97年7 月
30日97年度審簡字第3936號第一審簡易判決（聲請簡易判決處刑
案號：臺灣高雄地方法院檢察署97年度偵字第14995 號），提起
上訴，本院管轄之第二審合議庭判決如下：
    主  文
上訴駁回。
    事  實
一、丙○○前因竊盜案件，經本院以94年簡上字第29號判決處有
    期徒刑6 月確定，於民國94年7 月19日執行完畢。仍不知悔
    改，竟意圖為自己不法之所有，於97年5 月22日14時許，在
    高雄市三民區○○○街10號前，竊取乙○○所有之水錶蓋1
    個，適為鄰居曾茂霖當場發現，丙○○隨即騎乘機車加速逃
    離現場，曾茂霖旋即報警，並追躡丙○○至高雄市○○路與
    綏遠街口，與員警合力將其逮捕，並扣得水錶蓋1 個。
二、案經高雄市政府警察局三民第一分局報告臺灣高雄地方法院
    檢察署檢察官偵查後聲請簡易判決處刑。
    理  由
壹、程序方面：
    按被告以外之人於審判外之陳述，雖不符前4 條之規定，而
    經當事人於審判程序同意作為證據，法院審酌該言詞陳述或
    書面陳述作成時之情況，認為適當者，亦得作為證據。當事
    人、代理人或辯護人於法院調查證據時，知有第159 條第1
    項不得為證據之情形，而未於言詞辯論終結前聲明異議者，
    視為有前項之同意，刑事訴訟法第159 條之5 定有明文。檢
    察官及被告對本院所引用審判外陳述之證據，均已知有第15
    9 條第1 項不得為證據之情形，然均未於言詞辯論終結前提
    出異議，本院審酌該等證據等作成時之情況，亦無違法情事
    ，作為本案之證據亦屬適當，衡諸上開規定，自應具有證據
    能力。
貳、實體部分：
一、訊據上訴人即被告（下稱被告）丙○○雖不否認有於上述時
    地，拿取乙○○所有之水錶蓋1 個之事實，然矢口否認有何
    竊盜犯行，辯稱：該水錶蓋為破鐵一塊，毫無價值，我拿走
    ，沒有侵害財產法益，不算是竊盜云云。惟查：
  (一)被告於上述時、地，未經所有人乙○○之許可，擅自徒手竊
    取乙○○之水錶蓋1 個之事實，業經證人即乙○○於警詢時
    指證詳盡，核與證人曾茂霖證述之情節相符，並有被害人立
    具之贓物認領保管單1 份、照片6 張在卷可資佐證。
  (二)按竊盜罪之客體為他人「動產」，只須為財產權之標的，不
    以有經濟價值為限，況本件被告竊取之水錶蓋為金屬製品，
    重達3.6 公斤，有上開照片2 張及贓物認領保管單1 份在卷
    可證，自有一定之經濟價值，被告於警詢時亦供稱：因看水
    錶蓋老舊要拿去變賣等語（參被告97年5 月22日警詢筆錄）
    ，是被告之辯解，顯屬無據。
  (三)綜上所述，本案事證明確，被告犯行堪已認定。
二、核被告丙○○所為，係犯刑法第320 條第1 項之竊盜罪。被
    告有如事實欄所載之前科，有臺灣高等法院被告前案紀錄表
    在卷可稽，其受有期徒刑執行完畢後，5 年內故意再犯本件
    有期徒刑以上之罪，為累犯，應依刑法第47條第1 項規定加
    重其刑。至被告上訴意旨另以：被告重度肢體障礙，領有重
    度殘障手冊，謀生不易，致犯本罪，應適用刑法第59條減輕
    其刑、或第61條規定免除其刑等語。按刑法第59條規定：「
    犯罪之情狀顯可憫恕，認科以最低度刑仍嫌過重者，得酌量
    減輕其刑。」，必須犯罪另有特殊之原因與環境等等，在客
    觀上足以引起一般同情，認為縱予宣告法定罪低刑度由嫌過
    重，始有適用（最高法院45年度第1165號判例參照）；又按
    刑法第61條第2 款係規定：「犯下列各罪之一，情節輕微，
    顯可憫恕，認為依第59條規定減輕其刑仍嫌過重者，得免除
    其刑：二、第320 條、第321 條之竊盜罪。」，是刑法上之
    第59條酌量減輕其刑或第61條酌免其刑之規定，必其犯罪情
    狀確有可憫恕時，始得為之；然被告犯本件竊盜犯行，在客
    觀上並無足以引起一般同情確有可憫恕之情事，至被告因身
    體殘疾謀生不易之生活狀況，僅可為法定刑內量刑之標準，
    不得據為刑法第59條酌量減刑或刑法第61條酌量免刑之理由
    。
三、原審以被告犯刑法第320 條第1 項竊盜罪，事證明確，並審
    酌被告除有上開犯罪前科外，另有多項竊盜前科，素行不佳
    （見臺灣高等法院被告前案紀錄表），且不知悔改，再為本
    案竊盜犯行，侵害被害人之財產法益，危害社會治安，實不
    宜輕縱，且犯後未能坦承犯行，態度不佳，顯無悔意，惟念
    其所竊財物價值非鉅，且業經被害人領回等一切具體情狀，
    量處有期徒刑3 月，並諭知以1,000 元為折算1 日易科罰金
    之折算標準，認事用法俱無不合，量刑上亦已考量刑法第57
    條規定之一切具體情狀，甚為妥適，被告猶執前詞，否認犯
    罪，提起上訴，指摘原判決不當，並無可採，其上訴為無理
    由，應予駁回。
據上論斷，依刑事訴訟法第455 條之1 第1 項、第3 項、第368
條，判決如主文。
本案經檢察官甲○○到庭執行職務。
中    華    民    國    97    年  10      月    15    日
                刑事第三庭    審判長法  官  黃三友
                                    法  官  何佩陵
                                    法  官  陳億芳
以上正本證明與原本無異。
不得上訴。
中    華    民    國    97    年    10    月    15    日
                                    書記官  林靜慧
中華民國刑法第320條
（普通竊盜罪、竊佔罪）
意圖為自己或第三人不法之所有，而竊取他人之動產者，為竊盜
罪，處 5 年以下有期徒刑、拘役或 5 百元以下罰金。
意圖為自己或第三人不法之利益，而竊佔他人之不動產者，依前
項之規定處斷。
前二項之未遂犯罰之。


司法院資訊處製作；財團法人民間司法改革基金會備份。
